臺灣苗栗地方法院刑事判決　　　　　　　 95年度訴字第634號
公　訴　人　臺灣苗栗地方法院檢察署檢察官
被　　　告　甲○○　原名：羅.
上列被告因違反毒品危害防制條例案件，經檢察官提起公訴（95
年度偵字第4807號），本院判決如下：
    主    文
甲○○轉讓第二級毒品，累犯，處有期徒刑捌月。
    犯罪事實
一、甲○○曾因違反毒品危害防制條例案件，於民國90年7 月5
    日經本院以89年易字第846 號判決判處有期徒刑7 月，接續
    其他刑罰執行，而於93年7 月3 日縮刑期滿執行完畢。
二、甲○○於95年9 月14日凌晨2 時許，在苗栗市○○路311 號
    「龍捲風視聽伴唱KTV 」1 樓「85℃咖啡」店前，基於轉讓
    之意思，無償將第2 級毒品安非他命1 小包（毛重約0.3 公
    克）交給乙○○，以供其施用。
三、本案件經苗栗憲兵隊報告臺灣苗栗地方法院檢察署檢察官偵
    查後起訴。
    理  由
壹、關於證據能力之認定
一、被告對於本案證據能力之爭執如下：
（一）被告於警詢中之自白陳述，係遭到誘導套話，與事實並不
      相符。
（二）證人乙○○於警詢中之陳述，不能作為證據，並請求與其
      對質。
二、對於上述爭執，本院審認如下：
（一）被告於苗栗憲兵隊所為之警詢自白，經本院調查結果，與
      事實相符，且無不法誘導或套話之情事，其詳細理由將於
      後述有關被告辯解不採納之理由部分敘述。依刑事訴訟法
      第156 條第1 項，其警詢自白得為證據。
（二）關於證人乙○○之警詢供述部分，被告並無辯護人為其辯
      護，為彌補現行刑事訴訟制度中，因採取改良式當事人進
      行主義，對於未具法律專業之被告所造成的實質不對等，
      並善盡法院對於被告的照顧義務，應從寬解釋被告對於證
      據能力所表明之異議：在被告以外之人之警詢供述，原則
      上不具證據能力之現行法律規定下（刑事訴訟法第159 條
      第1 項參照），當被告對於此等被告以外之人之警詢供述
      表明其為不實在時，即應解釋為其對於此等供述證據之證
      據能力已表示異議，而未同意其作為證據。此時，除非有
      法定例外情形，應認為依刑事訴訟法第159 條第1 項之規
      定，該被告以外之人於警詢之供述不得作為證據。本件證
      人乙○○之警詢供述，查無法定例外之事由，應認為無證
      據能力。
貳、認定犯罪事實所根據的證據及理由
一、被告對於上述犯罪事實已先後於警詢及檢察官訊問時，坦白
    承認（偵卷第11、12、61頁）。若非被告真的有轉讓安非他
    命給乙○○，被告實無必要於偵查中兩度承認其事。
二、證人乙○○於檢察官訊問時，亦具結指證被告有於上述時、
    地交付1 包安非他命給他之事實（偵卷第63頁）。雖然根據
    證人乙○○之供詞，其在被告交付安非他命後，又依照被告
    之要求，將安非他命拿給證人張鎮國，但經檢察官求證結果
    ，證人張鎮國已否認其事（偵卷第73頁）。由此可見，證人
    乙○○所證將受讓之安非他命交給證人張鎮國乙節，雖然欠
    缺佐證，而不能為被告更不利之認定，但被告確曾交付乙○○安非他命1 包乙事，與被告上述自白相符，應確有其事。
三、苗栗憲兵隊於95年9 月14日持本院核發之搜索票前往龍捲風
    KTV 搜索，查獲被告持有第二級毒品安非他命，毛重達33.6
    公克，此亦為被告所坦白承認，並有本院核發之搜索票影本
    、搜索扣押筆錄及扣押物品清單在卷可證（偵卷第24-28 頁
    ），足見被告確有毒品來源可供轉讓給證人乙○○。
、被告辯解不採納的理由
    被告否認犯罪，主要辯稱：當時交給證人乙○○的毒品是和
    乙○○一起買的，所以不是轉讓毒品；警詢中之所以承認一
    方面是遭到套話引導，另一方面則是想說已經被查獲持有毒
    品，所以才一併承認，不知道這樣會多一條轉讓毒品之罪名
    等情。為此並請求與證人乙○○對質及傳喚當初進行警詢之
    司法警察丙○○作證。惟查：
一、根據臺灣高等法院被告前案紀錄表顯示：被告有長年之毒品
    相關前科，從較早之麻醉藥品管理條例，到近年之毒品危害
    防制條例，被告均曾因觸犯而遭判罪並入監服刑。因此，被
    告對於毒品案件之偵、審程序，已有多次經歷，亦應有相當
    瞭解。對於持有毒品與轉讓毒品，應屬不同犯行，亦當不致
    混淆誤解。其於警詢中面對是否有將持有毒品販售他人或供
    他人施用時之詢問時，亦知加以否認，及至警方明確詢及是
    否曾於案發時、地交付安非他命給乙○○時，始為肯定之陳
    述。凡此均於被告之警詢筆錄有明確記載（偵卷第11、12頁
    ）。由上各點均足認被告確實可以明確區別持有毒品與轉讓
    毒品之不同，若非確有其事，被告不至於在承認持有毒品後
    ，又無端承認有轉讓毒品之情事。
二、扣案毒品如確實是被告與乙○○所合買，被告於警詢中為何
    不供述其事，且在檢察官訊問時，更明確供述其事實發生之
    時間、地點及轉讓之數量？倘為袒護乙○○而欲自行承擔，
    又為何要供述有轉讓給乙○○？如果因乙○○已經承認有收
    受毒品之事，無法再為袒護，也無袒護必要，則為何不將合
    買之事實供出，反而要憑空承認轉讓之犯行？以上種種疑問
    ，均直指被告之辯解不合常情常理，所以究竟被告是如何被
    「套話引導」，連被告自己也說不清楚，而稱：「當初作筆
    錄的時候，我也不知道他們怎麼引導我的」等語（本院卷第
    111 頁），顯見其所謂「套話引導」之說，根本無法為合理
    解釋。
三、證人乙○○於本院審理作證時，雖然附和被告之說詞，證稱
    ：扣案毒品是與被告合夥購買，一個人出4 、5 萬買的，當
    時偵訊所述，是亂講的，現在願意負偽證罪責等語（本院卷
    第135 、136 頁），惟其卻無法合理說明為何當時要任意誣
    指被告，現在才來承擔偽證罪責，自難令人相信其翻供之審
    判中證詞。據其所證：與被告並無任何糾紛，當時是因為緊
    張所以推給被告（本院卷第138 頁）。然而，縱使扣案毒品
    是證人乙○○與被告合夥購買，而有意推由被告1 人承擔，
    並無必要證述被告交付安非他命之事實。尤其，本件被告轉
    讓之犯行，自始並未扣得任何毒品，證人乙○○如有意規避
    責任，大可直接否認即可，何必指證被告有交付毒品之行為
    ？唯一符合事理之解釋，即是被告確實有交付安非他命乙包
    給證人乙○○，所以證人乙○○才會直接承認並為偵查中之
    指證，而被告也才會先後兩次於偵查中均坦承有轉讓之事實
    。事實上，依照證人即承辦此案之司法警察丙○○於本院所
    證，當初是因為前一天執行搜索時有看到證人乙○○與被告
    接觸，所以才會詢問到此一事實，結果證人乙○○就有本案
    偵查中之指證（本院卷第141 頁）。顯見本案除被告與證人
    乙○○之供述外，也確有其有跡可尋之事證。
四、證人丙○○雖於被告詰問時指出：被告原本亦否認此轉讓之
    事實，但經告知將在移送書上註明態度良好、建議減刑等語
    ，以及提示證人乙○○之證詞後，被告即坦白承認；而被告
    確實也有供出上手等情（本院卷第140 、142 頁）。惟依其
    所述情節，均屬合法偵訊技巧之使用，並不構成以利誘、詐
    欺或其他不正方法取得自白。所謂利誘所得自白係指：對於
    自白提供不正關連之利益，如：給予金錢或承諾給予具保等
    情形；所謂詐欺所得自白係指：以不實資訊之提供使受詢問
    人陷於錯誤而自白，如：證人尚未為明確指證前，卻告知被
    告證人已經指證歷歷，使被告誤以為證據對己不利而自白。
    倘僅是以現有查得之事證提示被告、分析利害，即與詐欺取
    供無涉。本案中被告於警詢、偵訊中均即坦承犯行，如於審
    判中仍誠實以對，本得以其犯後態度良好，從輕量刑，其有
    供出上手等情，依法亦屬得予以減輕其刑之事由。故證人丙○○上述所證，均無利誘、詐欺可言。
五、綜上所述，被告所辯，均屬卸責之詞，並無可採。本件事證
    明確，被告犯行，可以認定。
肆、論罪科刑的理由
一、被告的行為是犯毒品危害防制條例第8 條第2 項的轉讓第2
    級毒品罪。其轉讓前之持有行為，應不另論罪。檢察官起訴
    書原就被告轉讓前之持有行為，連同持有其他供其自己施用
    之部分，均列為起訴事實，惟已經公訴檢察官於本院審理中
    予以減縮刪除，表示僅以單純之轉讓犯嫌訴追（本院卷第51
    頁），故就其起訴書原列之持有犯嫌，即無庸再由本院裁判
    ，在此一併說明。
二、被告有如犯罪事實欄首段之前科及受刑罰之執行情形，有臺
    灣高等法院被告前案紀錄表可憑，其於有期徒刑執行完畢後
    5 年內，故意再犯本件有期徒刑以上之罪，為累犯，應依刑
    法第47條第1 項加重其刑。
三、被告對於其所為本件轉讓犯行，已供出其毒品來源，並經警
    方加以破獲，此有司法警察丙○○出具之職務報告書乙份在
    卷可憑（本院卷第60-62 頁），而證人丙○○亦就其供出破
    獲之過程於被告另案中有明確證述，此為本院調取該案卷證
    查核屬實（本院95年度易字第848 號案件），應依毒品危害
    防制條例第17條減輕其刑。
四、上述刑罰之加重及減輕，應依法予以先加後減。
五、審酌被告有長年之毒品相關前科，已如前述，此次犯行，是
    為累犯，轉讓之對象僅有1 人，轉讓之數量約為1 次用量（
    約0.3 公克）；原於偵查中均坦承犯行，惟於審判中圖求僥
    倖而翻供否認，無視於檢察官之原先求刑善意（如坦承且願
    協商僅求刑有期徒刑6 月），欠缺認錯悔改誠意，耗費國家
    司法調查資源，妨礙其他無辜被告更快使用法院之正當權益
    ，有必要給予較重刑罰以示與其他坦白誠實被告之公平區別
    等一切情狀，量處如主文所示之刑罰。
六、扣案之安非他命（警秤毛重33.6公克）並非本件被告犯行所
    轉讓之毒品，並經本院於其另案施用毒品案件中予以宣告沒
    收銷燬（見本院95年度易字第848 號判決），故不為沒收銷
    燬之宣告。另扣案之新台幣66800 元及帳冊乙張，均與本件
    被告轉讓毒品犯行無關，應由檢察官另行依法處理。
伍、適用之法律
一、刑事訴訟法第299 條第1 項前段。
二、毒品危害防制條例第8 條第2 項、第17條。
三、刑法第11條前段、第47條第1 項。
本案經檢察官黃棋安到庭執行職務。
中　　華　　民　　國　　96　　年　　4 　　月　　4     日
                  刑事第一庭  審判長法　官　劉 興 浪
                                    法  官  羅 貞 元
                                    法  官  蔡 志 宏
以上正本證明與原本無異。
如不服本判決，應於判決送達後10日內向本院提出上訴狀（應抄
附繕本）。
                                    書記官  盧 俊 良
中　　華　　民　　國　　96　　年　　4 　　月　　9 　　日
附記論罪之法條全文：
毒品危害防制條例第8 條第2 項
轉讓第2 級毒品者，處6 月以上5 年以下有期徒刑，得併科新臺
幣700,000 元以下罰金。
